臺灣高雄地方法院刑事判決　　　　　　　　　　　　　九十四年度重訴字第一二號
公　訴　人　臺灣高雄地方法院檢察署檢察官
被　　　告　丁○○　男　27歲.
選任辯護人　曾慶雲律師
被　　　告　丙○○　男　23歲.
指定辯護人　本院公設辯護人　戊○○
上列被告等因違反槍砲彈藥刀械管制條例案件，經檢察官提起公
訴（93年度偵字第22354號），本院判決如下：
    主  文
丁○○未經許可，製造爆裂物，處有期徒刑柒年肆月，併科罰金
新臺幣參拾萬元，罰金如易服勞役，以罰金總額與陸個月之日數
比例折算，扣案之鐵殼圓罐爆裂物壹枚、挫刀捌支、鋼珠壹罐及
雙基發射火藥壹罐均沒收。又未經許可，製造子彈，處有期徒刑
壹年肆月，併科罰金新臺幣壹拾萬元，罰金如易服勞役以銀元參
佰元即新臺幣玖佰元折算壹日，扣案改造子彈陸顆、挫刀捌支（
與上開挫刀相同）、底火壹批、藍色塑膠殼之電鑽壹支及橘色握
柄之鋸子壹支均沒收。又未經許可，連續持有刀械，處有期徒刑
參月，扣案之武士刀貳把沒收。應執行有期徒刑捌年捌月，併科
罰金參拾伍萬元，罰金如易服勞役，以罰金總額與陸個月之日數
比例折算，扣案之鐵殼圓罐爆裂物壹枚、挫刀捌支、鋼珠壹罐及
雙基發射火藥壹罐、改造子彈陸顆、底火壹批、藍色塑膠殼之電
鑽壹支、橘色握柄之鋸子壹支及武士刀貳把均沒收。
丙○○未經許可，製造爆裂物，處有期徒刑柒年，併科罰金新臺
幣貳拾伍萬元，罰金如易服勞役，以罰金總額與陸個月之日數比
例折算，扣案之圓筒紙殼爆裂物壹枚沒收。
    事  實
一、曾建宗基於製造爆裂物之犯意，於民國93年5 月或6 月間，
    在高雄市○鎮區○○街2 號5 樓居處，先於1 個鐵殼圓罐底
    部裝填69點4 公克屬於爆裂物主要組成零件之雙基發射火藥
    ，再堆置直徑6 ｍｍ之鋼珠229 顆、直徑2 ｍｍ之鋼珠 325
    顆，並插入鞭炮爆引穿入內部與底部裝填之雙基發射火藥連
    接，再以臘將鐵罐封口而留外露爆引14ｍｍ之方式，未經許
    可而製造完成具有殺傷力之爆裂物1 枚，並將該爆裂物（下
    稱鐵殼圓罐爆裂物）放置於上址居處。又另基於製造子彈之
    犯意，於93年10月底某日，同在上址居處，以將玩具金屬子
    彈之彈頭部位旋開與彈殼部位分離，於彈殼內加裝底火及火
    藥，再用鋸子鋸取適當大小之銅條，將銅條插入電鑽前方裝
    置鑽頭之凹洞內，用挫刀磨成彈頭，再用快乾膠將該磨成之
    彈頭與彈殼黏結，以及用鋸子將玩具金屬子彈之彈頭鋸斷、
    截短彈殼，在彈殼內加裝底火及火藥，再於鋸斷、截短之處
    裝入鋼珠或金屬彈頭並以快乾膠將鋼珠、金屬彈頭與彈殼黏
    結等方法，同時製造具有殺傷力之改造子彈9 顆以及未具殺
    傷力之改造子彈2 顆。曾建宗復明知武士刀係屬槍砲彈藥刀
    械管制條例規定之非經主管機關許可，不得持有之刀械，竟
    仍基於持有武士刀之概括犯意，先於93年6 月間某日，在高
    雄市○○路不詳店名之商店，以新臺幣5 、6 千元之價格購
    入刀柄長25公分、刀刃長73點5 公分、單刃開鋒之武士刀 1
    把而持有之，再於93年7 月或8 月間，收受由姓名年籍均不
    詳、綽號為「偉仔」之友人贈與之刀柄長18公分、刀刃長47
    點5 公分、單刃開鋒之武士刀1 把而持有之，曾建宗並將前
    揭2 把武士刀均置放於高雄市○鎮區○○街2 號5 樓居處。
二、丙○○基於製造爆裂物之犯意，於民國93年9 月20日14時許
    ，在高雄市○鎮區○○街2 號5 樓處所，先於1 個圓筒型紙
    殼容器底部裝填45點2 公克之雙基發射火藥，以及直徑6 ｍ
    ｍ之鋼珠6 顆、直徑4 ｍｍ之鋼珠110 顆，且於中心插入鞭
    炮爆引穿入內部與雙基發射火藥連接並通至底部加以矽膠固
    定，再以臘將紙殼容器封口而留外露爆引4 ｍｍ之方式，未
    經許可而製造完成具有殺傷力之爆裂物1 枚，並將該爆裂物
    （下稱圓筒紙殼爆裂物）放置於高雄市前鎮區○○○路22
    巷33弄22號之居處。
三、嗣經警先於93年11月3 日11時25分許至高雄市○鎮區○○街
    2 號5 樓搜索，查扣上開丁○○所製造之鐵殼圓罐爆裂物 1
    枚及其所有供製造該爆裂物使用之挫刀8 支、鋼珠1 罐和雙
    基發射火藥1 罐，以及其所製造而具有殺傷力之改造子彈 9
    顆、未具殺傷力之改造子彈2 顆及其所有供製造改造子彈使
    用之底火1 批（起訴書誤載為改造手槍底火）、銅條1 批、
    挫刀8 支（與上揭挫刀8 支相同）、藍色塑膠殼之電鑽1 支
    和橘色握柄之鋸子1 支，以及持有之武士刀2 把；再於同日
    12 時40 分許，至高雄市前鎮區○○○路22巷33弄22號丙○○之居處內，搜索查扣前揭丙○○所製造之圓筒紙殼爆裂物
    1 枚。
四、案經高雄市政府警察局刑警大隊報請臺灣高雄地方法院檢察
    署檢察官偵查起訴。
    理  由
一、訊據被告丁○○對在上揭時地，以前揭製造方式，製造鐵殼
    圓罐爆裂物1 枚及製造具有殺傷力之改造子彈9 顆和未具殺
    傷力之改造子彈2 顆以及先後持有武士刀2 把等情，被告對
    在前開時地，以前開製造方式製造圓筒紙殼爆裂物之情，固
    均為坦承，惟被告丁○○及其辯護人均辯稱：鐵殼圓罐爆裂
    物1 枚因用臘封口，爆引點燃至臘封處時，因臘遇熱熔解成
    液態，而阻隔爆引繼續往下燃至底部之雙基發射火藥，不會
    點燃火藥造成爆炸，應不具殺傷力云云，而被告丙○○之辯
    護人則以：內政部警政署刑事警察局關於爆裂物之鑑驗結果
    ，曾有被推翻之情形，則其就本件圓筒紙殼爆裂物之鑑驗之
    正確性，尚堪質疑，應再送法務部調查局鑑定云云置辯。經
    查：
  (一)按被告以外之人於審判外之言詞陳述或書面陳述，除法律有
    規定者外，不得作為證據，刑事訴訟法第159 條第1 項定有
    明文。依該條規定之修正理由，所謂「法律有規定者」，係
    包含刑事訴訟法第159 條之1 至第159 條之5 及第206 條等
    規定在內。查內政部警政署刑事警察局94年2 月1 日刑偵 5
    字第0940018783號鑑定通知書1 份，係負責鑑定之鑑定人甲○○就鑑定之經過及其結果所為之書面報告，再鑑定人甲○○於審理時提出之本件扣案爆裂物2 枚檢視拆解及測試品構
    造、實驗相片共計59幀（見審理卷第112 頁至第132 頁），
    係說明上開書面報告所指鑑定之經過及其結果之輔助相片，
    且上開書面報告所指鑑定之經過及其結果，亦經鑑定人甲○○於審理中以言詞說明，則上開鑑定通知書及輔助相片，係
    刑事訴訟法第206 條所指鑑定人就鑑定之經過及其結果所為
    ，並經言詞說明之書面報告，依同法第159 條第1 項定，得
    為證據。又內政部警政署刑事警察局93年12月28日刑鑑字第
    0930226477號槍彈鑑定書、同局93年12月30日刑鑑字第0930
    234855號鑑定通知書、同局鑑識科化學組雙基發射藥相關說
    明資料及高雄市政府93年11月29日高市府警保字第09300606
    40號函各1 份，以及鑑定人甲○○於審理時提出之採樣送鑑
    之火藥相片2 幀（見審理卷第112 頁），檢察官、被告及辯
    護人於本院調查證據時，均知曉為審判外之書面陳述，係為
    傳聞證據，但既均未表示不同意作為證據，且至言詞辯論終
    結前均未聲請異議，本院審酌前開書面陳述作成之情況，並
    無不適當之情形，故依刑事訴訟法第159 條之5 第2 項規定
    ，均得為證據。
  (二)被告丁○○製造子彈及持有武士刀部分：
    被告丁○○對於其製造子彈及持有武士刀之行為，均坦承不
    諱，且查扣之由被告丁○○所製造之子彈11顆，其中5顆 係
    由玩具金屬彈頭加裝直徑約4 點5 ｍｍ鋼銖（有3 顆）、5
    點7 ｍｍ鋼銖（有1 顆）及6 點4 ｍｍ鋼珠（有1 顆）之土
    造金屬彈頭而成之改造子彈，經採樣2 顆試射，1 顆可擊發
    ，認具殺傷力，1 顆無法擊發，認不具殺傷力；另外1 顆係
    由口徑0 點233 吋之制式彈殼截短並加裝直徑約8 點8 ｍｍ
    金屬彈頭而成之改造子彈，檢視底火皿有撞擊痕跡，經實際
    試射無法擊發，認不具殺傷力；剩餘5 顆，均由玩具金屬彈
    殼分別加裝直徑不一之鋼珠或金屬金屬彈頭而成之改造子彈
    ，經採樣2 顆試射，均可擊發，認均具殺傷力，有內政部警
    政署刑事警察局93年12月28日刑鑑字第0930226477號槍彈鑑
    定書1 份可稽（見偵查卷第75頁至第80頁）。再扣案之武士
    刀2 把，1 把之刀柄長25公分、刀刃長73點5 公分、單刃開
    鋒，另1 把刀柄長18公分、刀刃長47點5 公分、單刃開鋒，
    均與查禁刀械所指「外型似長刀，刀刃長短不一，手把稍長
    ，可供雙手握用，刀柄15公分以上【含】、刀刃35公分以上
    【含】上、刀刃開鋒。」之武士刀要件與圖例相同，係屬槍
    砲彈藥刀械管制條例第4 條第1 項第3 款所公告列管查禁之
    刀械，有高雄市政府93年11月29日高市府警保字第09300606
    40號函1 份可憑（見偵查卷第81頁至第84頁），均核與被告
    丁○○之自白相符，堪信為真實。從而，被告丁○○製造子
    彈以及持有武士刀此查禁之刀械之行為，均足以認定。
  (三)被告丁○○、丙○○製造爆裂物部分：
  (1)被告丁○○對於扣案之鐵殼圓罐爆裂物1 枚係由其製造，以
    及丙○○對於扣案之圓筒紙殼爆裂物1 枚係其所製造之情，
    均承認在卷，再查扣之由被告丁○○所製造之鐵殼圓罐爆裂
    物1 枚，係以鐵殼圓罐為容器，高135 ｍｍ、直徑65ｍｍ、
    重454 點5 公克，經Ｘ光透視並拆解檢視，內裝雙基發射火
    藥69點4 公克，以臘封口，臘中混有直徑6 ｍｍ之鋼珠 229
    顆、直徑2 ｍｍ之鋼珠325 顆，並插入鞭炮爆引穿入內部與
    雙基發射火藥連接，爆引外露14ｍｍ；而查扣之由被告丙○○所製造之圓筒紙殼爆裂物1 枚，係以圓筒型紙殼為容器，
    高60ｍｍ、直徑42ｍｍ、重182 點3 公克，經Ｘ光透視並拆
    解檢視，內裝雙基發射火45點2 公克及直徑6 ｍｍ之鋼珠76
    顆、直徑4 ｍｍ之鋼珠110 顆，以臘封口，且於中心插入鞭
    炮爆引穿入內部與雙基發射火藥連接並通至底部加以矽膠固
    定，爆引外露4 ｍｍ等情，有內政部警政署刑事警察局94年
    2 月1 日刑偵5 字第0940018783號鑑定通知書1 份（見偵查
    卷第104 頁）及檢視拆解上開2 枚爆裂物之構造之相片42幀
    可稽（見審理卷第113 頁至第126 頁）。且經將上開2 枚爆
    裂物其內所裝填之火藥，以及被告丁○○裝填至上開鐵殼圓
    罐爆裂物內而剩餘之火藥1 罐分別採樣送驗結果，鐵殼圓罐
    爆裂物內之火藥檢出鋁粉、硝化甘油、硝化纖維、 Dibutyl
    phthalate 、Diphenylam ine及蠟（Paraffin）等成分，認
    係含雙基發射火藥；火藥1 罐內之粉末檢出鋁粉、硝化甘油
    、硝化纖維、CentraliteII、Dibutyl phthalate 、Diphen
    ylam等成分，認係含雙基發射火藥；又圓筒紙殼爆裂物內之
    火藥檢出鋁粉、硝化甘油、硝化纖維、CentraliteII、Dibu
    tyl phthalate 、Diphenylam等成分，認係含雙基發射火藥
    等情，有內政部警政署刑事警察局93年12月30日刑鑑字第09
    30234855號鑑定通知書1 份可憑（見偵查卷第100 頁、第10
    1 頁，採樣照片見審理卷第112 頁）。被告丁○○製造扣案
    之鐵殼圓罐爆裂物，以及被告丙○○製造扣案之圓筒紙殼爆
    裂物之行為，應可確認。
  (2)被告丁○○固辯稱其所製造之鐵殼圓罐爆裂物，其所裝置之
    爆引因封口之臘遇熱熔解成液態，阻隔爆引繼續往下燃至底
    部之雙基發射火藥，不會點燃火藥造成爆炸，而不具殺傷力
    云云，惟查：
  依前揭拆解檢視鐵殼圓罐爆裂物及圓筒紙殼爆裂物之結構，
    研判係可點火並具殺傷力之爆裂物，有上開內政部警政署刑
    事警察局94年2 月1 日刑偵5 字第0940018783號鑑定通知書
    1 份可參。再者鑑定人即負責鑑驗上開鐵殼圓罐爆裂物及圓
    筒紙殼爆裂物之警員甲○○於審理時證稱：經拆開檢視該爆
    裂物之結構，內有雙基發射火藥，也有鋼珠、爆引引線，外
    表係臘封口，外露爆引，該2 枚爆裂物之蕊（即爆引）均直
    通爆裂物底下之雙基發射火藥，蕊點燃至雙基發射火藥時會
    產生爆炸，從結構上判斷，係可以引爆，爆裂物雖用臘封口
    ，蕊仍然可以燃燒過去，只是比較慢，類似1 種延遲之開關
    ，像本件扣案爆裂物之結構，若擺斜著點燃蕊，很快就會燒
    燃至雙基發射火藥，且燒燃至雙基發射火藥即會產生爆炸，
    縱然擺在該火藥上方之鋼珠與臘混合，仍然會爆開等語外（
    見審理卷第98頁至103 頁），且其尚針對爆裂物若有臘封口
    時是否仍可延燒至火藥一事，於圓形容器內底部裝填火藥，
    用厚度為0 點8 公分臘封口，並插入與本件扣案爆裂物相同
    之鞭炮爆引，穿過封臘連接底部之火藥，而仿效本件扣案爆
    裂物相同之製造手法製出1 枚測試品，並點燃爆引實驗，結
    果爆引仍可燃至底部之火藥而引爆等情，除為鑑定人甲○○
    於審理中證述外，並有其提出之前開測試品之構造相片，以
    及點燃爆引後爆引仍可燃至底部之火藥而引爆測試品之相片
    共計9 幀可參（見審理卷第130 頁至第132 頁）。
  鑑定人甲○○自76年3 月10日起即開始從事爆裂物之鑑定及
    現場處理，除在國安局培安班接受研習爆裂物結構、爆裂物
    鑑定訓練、現場處理等爆破訓練外，每半年均有1 次1 至 2
    日針對現場處理及鑑驗之訓練，且每年約進行10幾件爆裂物
    之鑑定，迄今累計達約100 件等情，業經鑑定人甲○○於審
    理中證稱在卷（見審理卷第97頁至第99頁、第103 頁），是
    前開關於本件扣案爆裂物所為之鑑定以及測試之實驗，係由
    受過訓練，具有專業鑑定爆裂物知識及豐富實務鑑定經驗之
    人員，透過科學及嚴謹之鑑定流程，以及仿效扣案爆裂物之
    構造製出測試品所進行之實驗，則該鑑定及實驗結果之正確
    性及可信度，無庸置疑。依上開鑑定及實驗之結果，本件 2
    枚扣案之爆裂物，具有點燃爆引後，爆引仍可燃燒穿過封口
    之臘，而燃至底部裝填之雙基發射火藥並據以引爆之能力，
    被告丁○○辯稱爆引因受封口之臘阻隔而不致往下點燃火藥
    造成爆炸云云，並未提出任何證據資料作為根據，自屬空言
    而無可為信。
  (3)再者雙基發射火藥，依據內政部86年11月24日台（86）內警
    字第8670683 號公告，係屬爆裂物之主要組成零件，有前開
    內政部警政署刑事警察局94年2 月1 日刑偵5 字第09400187
    83號鑑定通知書1 份可稽，而雙基發射火藥常用於制式槍枝
    、火炮之發射藥，主要成分為硝化纖維素（硝酸纖維素）、
    硝化甘油，連同其他安定劑產品（如二苯胺等安定劑）構成
    ，且上開硝化甘油，係將脫水甘油、硝酸、硫酸互相混合而
    成後之液體，具有強烈爆炸力，有內政部警政署刑事警察局
    鑑識科化學組雙基發射藥相關說明資料1 份可憑（見偵查卷
    第103 頁），且雙基發射火藥爆炸速度為每秒300 至500 公
    尺，依日本研究之數據，爆炸之能量為平方公分20焦耳，足
    以造成人體皮肉層傷害等情，亦為鑑定人甲○○於審理中證
    述至明（見審理卷第102 頁）。從而，依本件扣案之2 枚爆
    裂物之構造，其裝置之爆引，足以引燃裝填於該爆裂物底部
    之具有強大爆炸威力之雙基發射火藥，且在該爆裂物內復裝
    有數百顆大、小鋼珠此等堅硬物體，更可藉由雙基發射火藥
    爆炸產生之能量而瞬間對外四射，擴大殺傷及損壞之範圍，
    則本件扣案之2 枚爆裂物，均具有爆發性及在引爆瞬間可將
    人殺傷或將物毀損之殺傷破壞能力，應係槍砲彈藥刀械管制
    條例所管制之爆裂物，堪予確認。
  (4)至於被告丙○○之辯護人固以內政部警政署刑事警察局關於
    爆裂物之鑑驗結果，曾有被推翻之情形，且援引本院93年度
    訴字第166 號判決，作為質疑本件扣案爆裂物鑑驗之正確性
    及聲請再送交法部調查局鑑驗之理由云云，惟其並未指出上
    開關於本件扣案爆裂物鑑驗之結果，有何足以推翻其正確性
    之具體依據，亦未提出任何資料可供參酌，再者本院93年度
    訴字第166 號判決，其所指之疑似爆裂物，係市售高空燄火
    類火工製品，並非自行以火藥、炸藥、雷管等爆裂物原料拼
    裝而成，其內亦未含金屬或玻璃等硬質物品，有該案判決 1
    份可稽（見審理卷第145 頁背面），則該案所指之物，構造
    上與本件扣案之2 枚爆裂物明顯有別，自無從比援附引，作
    為質疑本件扣案爆裂物鑑驗結果之依據。是被告丙○○之辯
    護人此部所辯及聲請云云，難認有據，無可為採。
  (5)綜上所述，被告2人之犯行，均事證明確，洵堪認定。
二、核被告丁○○所為，係犯槍砲彈藥刀械管制條例第7 條第 1
    項之未經許可製造爆裂物罪、第12條第1 項之未經許可製造
    子彈罪及第14條第3 項之未經許可持有刀械罪；被告丙○○
    所為，係犯槍砲彈藥刀械管制條例第7 條第1 項之未經許可
    製造爆裂物罪。被告2 人未經許可持有爆裂物之主要組成零
    件即雙基發射火藥之行為，為製造爆裂物之階段行為，不另
    論罪。再按非法製造槍砲彈藥刀械等違禁物，所侵害者為社
    會法益，如果同時製造之違禁物，客體種類相同（同為手槍
    、或同為子彈，或同為爆裂物），縱令製造完成之客體有數
    個（如數支手槍、數支子彈、數顆爆裂物）仍屬單純一罪，
    不發生想像競合犯之問題，除非同時製造2 種以上不同種類
    之違禁物客體（如同時製造手槍及子彈，或手槍及爆裂物）
    ，始有一行為觸犯數罪名之想像競合犯之問題（最高法院90
    年度臺上字第7213號判決可資參照），故被告丁○○同時製
    造有殺傷力之子彈9 顆及無殺傷力之子彈2 顆，係同時製造
    種類相同之違禁物客體，為單純一罪；再被告丁○○先後 2
    次持有刀械，時間緊接、方法相同，犯罪構成要件亦相同，
    顯係基於概括犯意反覆為之，為連續犯，依刑法第56條規定
    ，就其未經許可持有刀械罪之部分加重其刑。被告丁○○前
    開3 罪，犯意各別、行為互異，應分論併罰。爰審酌被告 2
    人均正值年輕力壯，不思依循正軌處事，竟均違法製造爆裂
    物，被告丁○○尚製造子彈及持有刀械，致使存有爆裂物、
    子彈、刀械在社會上散布之虞，而對社會治安造成嚴重破壞
    ，危害程度鉅大，被告2 人自應嚴厲論處，而受相當程度之
    刑責非難，惟念及渠2 人並未據以從事其他不法活動，並斟
    酌被告丁○○有坦承大部分之犯行，被告丙○○則坦承全部
    犯行等一切情狀，分別量處如主文所示之刑，並就被告丁○○部分併科如主文所示之罰金及諭知易服勞役之折算標準，
    以及定其應執行刑，就被告丙○○部分併科如主文所示之罰
    金及諭知易服勞役之折算標準。扣案由被告丁○○製造之鐵
    殼圓罐爆裂物1 枚、其所有供製造爆裂物使用之雙基發射火
    藥1 罐、其所製造之改造子彈8 顆及其所持有之武士刀2 把
    ，以及由被告丙○○製造之圓筒紙殼爆裂物1 枚，均屬違禁
    物，應依刑法第38條第1 項第1 款規定均宣告沒收；再被告
    丁○○所有供製造上開鐵殼圓罐爆裂物使用之挫刀8 支、鋼
    珠1 罐，以及其所有供製造子彈使用之底火1 批、銅條1 批
    ）、挫刀8 支（與上揭挫刀8 支相同）、藍色塑膠殼之電鑽
    1 支和橘色握柄之鋸子1 支，均為供被告丁○○犯罪所用之
    物，應均依刑法第38條第1 項第2 款規定，就被告丁○○部
    分宣告沒收。又經試射鑑驗而擊發耗損之5 顆改造子彈，已
    不具殺傷力而喪失違禁物之性質，且自鐵殼圓罐爆裂物、圓
    筒紙殼爆裂物及雙基發射火藥1 罐中採集送驗之雙基發射火
    藥，因均已鑑耗滅失，無庸再為沒收之諭知。至於扣案之硼
    砂1 罐、鋼筆手槍1 支、改造手槍半成品4 支、改造手槍槍
    管8 支、改造手槍零件1 批、改造手槍工具1 批及非屬列管
    查禁之刀械2 把和蝴蝶刀1 把，均與本件犯行無關，再扣案
    所謂改造子彈半成品1 批，被告曾建明堅詞均屬裝飾彈，並
    未供或預備供製造改造子彈使用等語，且被告曾建明尚堅稱
    ：扣案之乙炔（含鼓風機）1 組、鑽磨機3 支、鑽孔機1 台
    係用於加工銀飾品使用，而電焊槍1 支用於焊接電線線路，
    老虎鉗1 組係一般家庭使用，銀色電鑽並未在使用等語，再
    者於被告丙○○之居處扣得之黑色顆粒物2 罐，經鑑驗結果
    均未檢出有機火藥及無機火藥，有前開內政部警政署刑事警
    察局93年12月30日刑鑑字第0930234855號鑑定通知書1 份可
    參，且公訴人並未就前開扣案物與本件犯行之關連性提出具
    體之說明，既無從認為上揭扣案物與本件犯行相關，則均不
    併予宣告沒收，附此敘明。
據上論斷，應依刑事訴訟法第299 條第1 項前段，槍砲彈藥刀械
管制條例第7 條第1 項、第12條第1 項、第14條第3 項，刑法第
11條前段、第56條、第51條第5 款、第7 款、第42條第2 項、第
38條第1 項第1 款、第2 款，罰金罰鍰提高標準條例第2 條，現
行法規所定貨幣單折算新臺幣條例第2 條，判決如主文。
本案經檢察官乙○○到庭執行職務。
中　　華　　民　　國　　94　　年　　5 　　月　　5 　　日
                      刑事第三庭審判長法  官   黃建榮
                                      法  官   高思大
                                      法  官   陳威龍
以上正本證明與原本無異。
如不服本判決，應於收受送達後10日內向本院提出上訴書狀。
中　　華　　民　　國　　94　　年　　5 　　月　　10　　日
                                      書記官   張家瑜
附錄本判決論罪科刑法條：
槍砲彈藥刀械管制條例第7條第1項：
未經許可，製造、販賣或運輸火砲、肩射武器、機關槍、衝鋒槍
、卡柄槍、自動步槍、普通步槍、馬槍、手槍或各類砲彈、炸彈
、爆裂物者，處死刑、無期徒刑或7 年以上有期徒刑；處徒刑者
，併科新台幣3千 萬元以下罰金。
槍砲彈藥刀械管制條例第12條第1項：
未經許可，製造、販賣或運輸子彈者，處1 年以上7 年以下有期
徒刑，併科新台幣5百萬元以下罰金。
槍砲彈藥刀械管制條例第14條第3項：
未經許可，持有或意圖販賣而陳列刀械者，處1 年以下有期徒刑
、拘役或新臺幣50萬元以下罰金。
